---
title: "Simulación Interactiva del Coeficiente de Correlación de Pearson"
runtime: shiny
output: 
  html_document:
    theme: cosmo
---

<style>
body {
  background: linear-gradient(135deg, #667eea, #764ba2);
  min-height: 100vh;
}
.main-container {
  background: rgba(255, 255, 255, 0.95);
  border-radius: 15px;
  box-shadow: 0 20px 40px rgba(0,0,0,0.1);
  margin: 20px;
  padding: 30px;
}
.card {
  background: linear-gradient(145deg, #ffffff, #f8f9ff);
  border: none;
  border-radius: 12px;
  box-shadow: 0 8px 25px rgba(0,0,0,0.08);
  padding: 25px;
  margin: 15px 0;
}
.slider-container {
  background: linear-gradient(135deg, #4facfe, #00f2fe);
  padding: 25px;
  border-radius: 15px;
  margin: 20px 0;
  box-shadow: 0 10px 30px rgba(79, 172, 254, 0.3);
}
.slider-container .form-group {
  margin-bottom: 0;
}
.slider-container label {
  color: white;
  font-weight: 600;
  font-size: 18px;
  margin-bottom: 15px;
  display: block;
}
.slider-container .help-block {
  color: rgba(255,255,255,0.9);
  font-style: italic;
  margin-top: 10px;
}
h1 {
  background: linear-gradient(135deg, #667eea, #764ba2);
  -webkit-background-clip: text;
  -webkit-text-fill-color: transparent;
  text-align: center;
  font-weight: 700;
  margin-bottom: 30px;
}
h4 {
  color: #2c3e50;
  font-weight: 600;
  margin-bottom: 20px;
}
</style>

---

```{r setup, include=FALSE}
library(shiny)
library(ggplot2)
library(DT)
library(dplyr)

# Tabla de interpretación del coeficiente de correlación de Pearson
tabla_interpretacion <- data.frame(
  "Valor" = c("-1", "-0.90 a -0.99", "-0.70 a -0.89", "-0.40 a -0.69", "-0.20 a -0.39", "-0.01 a -0.19", "0", "0.01 a 0.19", "0.20 a 0.39", "0.40 a 0.69", "0.70 a 0.89", "0.90 a 0.99", "1"),
  "Clasificación" = c(
    "Correlación negativa grande y perfecta",
    "Correlación negativa muy alta",
    "Correlación negativa alta", 
    "Correlación negativa moderada",
    "Correlación negativa baja",
    "Correlación negativa muy baja",
    "Correlación nula",
    "Correlación positiva muy baja",
    "Correlación positiva baja",
    "Correlación positiva moderada",
    "Correlación positiva alta",
    "Correlación positiva muy alta",
    "Correlación positiva grande y perfecta"
  )
)
```

<div class="main-container">

# Simulación Interactiva del Coeficiente de Correlación de Pearson

## Control Interactivo

<div class="slider-container">
```{r}
sliderInput("cor", "Coeficiente de correlación (r):",   
            min = -1, max = 1, value = 0, step = 0.01,
            width = "100%")
helpText("Mueve la barra para observar cómo cambia el gráfico de dispersión según el valor de r.")
```
</div>

## Visualización de Datos

<div class="card">
```{r}
plotOutput("scatterPlot", height = "600px")
```
</div>

## Interpretación del Coeficiente

<div class="card">
#### Tabla de interpretación del coeficiente de correlación de Pearson
```{r}
DTOutput("tabla")
```
</div>

```{r context="server"}
output$scatterPlot <- renderPlot({
  set.seed(123)
  n <- 100
  r <- input$cor
  
  # Generar datos con correlación r
  x <- rnorm(n)
  y <- r * scale(x) + sqrt(1 - r^2) * rnorm(n)
  y <- as.numeric(scale(y))
  df <- data.frame(x, y)
  
  # Calcular R²
  r_squared <- r^2
  
  # Crear el gráfico
  p <- ggplot(df, aes(x, y)) +
    geom_point(color = "#3498db", alpha = 0.7, size = 3, stroke = 0.5) +
    geom_smooth(method = "lm", se = TRUE, color = "#e74c3c", size = 1.2, 
                alpha = 0.3, fill = "#e74c3c") +
    labs(
      x = "Variable X",
      y = "Variable Y",
      title = paste("Gráfico de Dispersión - Correlación de Pearson")
    ) +
    theme_minimal() +
    theme(
      plot.title = element_text(size = 18, hjust = 0.5, face = "bold", 
                               color = "#2c3e50", margin = margin(b = 20)),
      axis.title = element_text(size = 14, face = "bold", color = "#34495e"),
      axis.text = element_text(size = 12, color = "#7f8c8d"),
      panel.grid.major = element_line(color = "grey90", size = 0.5),
      panel.grid.minor = element_line(color = "grey95", size = 0.25),
      plot.background = element_rect(fill = "white", color = NA),
      panel.background = element_rect(fill = "#fafbfc", color = NA),
      panel.border = element_rect(color = "#ecf0f1", fill = NA, size = 1)
    ) +
    coord_cartesian(xlim = c(-3, 3), ylim = c(-3, 3))
  
  # Añadir cuadro de información en esquina superior derecha
  info_text <- paste0(
    "r = ", sprintf("%.3f", r), "\n",
    "r² = ", sprintf("%.3f", r_squared)
  )
  
  p + annotate("rect", xmin = 1.5, xmax = 2.8, ymin = 2, ymax = 2.8,
               fill = "white", color = "#34495e", size = 1, alpha = 0.95) +
      annotate("text", x = 2.15, y = 2.4, label = info_text,
               size = 5, fontface = "bold", color = "#2c3e50",
               hjust = 0.5, vjust = 0.5)
})

output$tabla <- renderDT({
  # Gradiente de colores que se acercan al verde a medida que aumenta la fuerza
  colores_gradiente <- c(
    "#f44336",  # Rojo (correlación perfecta negativa)
    "#ef5350",  # Rojo claro
    "#e57373",  # Rosa
    "#ef9a9a",  # Rosa medio
    "#ffcdd2",  # Rosa claro
    "#ffebee",  # Rosa muy claro
    "#ffffff",  # Blanco (correlación nula)
    "#c8e6c9",  # Verde muy claro
    "#a5d6a7",  # Verde claro
    "#81c784",  # Verde medio claro
    "#66bb6a",  # Verde medio
    "#4caf50",  # Verde
    "#2e7d32"   # Verde oscuro (correlación perfecta positiva)
  )
  
  datatable(tabla_interpretacion,
            options = list(
              dom = 't', 
              paging = FALSE,
              ordering = FALSE,
              columnDefs = list(
                list(targets = "_all", className = "dt-center")
              )
            ),
            rownames = FALSE) %>%
    formatStyle(
      columns = 1:2,
      backgroundColor = styleEqual(
        tabla_interpretacion$Valor,
        colores_gradiente
      )
    )
})
```

</div>